【裁判字號】    88,交易,144
【裁判日期】    890524
【裁判案由】    過失傷害
【裁判全文】
臺灣新竹地方法院刑事判決                        八十八年度交易字第一四四號
    公  訴  人  臺灣新竹地方法院檢察署檢察官
    被      告  甲○○
右列被告因過失傷害案件，經檢察官聲請提起公訴（八十八年度偵字第四三一二號）
，本院判決如左：
    主  文
甲○○因過失傷害人，處拘役參拾日，如易科罰金，以參佰元折算壹日。
    事  實
一、甲○○於民國八十八年三月三日夜間九時許，駕駛車牌號碼ＦＹ－○五六三號自
    小貨車，沿新竹縣竹東鎮○○路由竹東往新竹方向行駛，至中興路三段三六四號
    前停車，應注意停車時應緊靠道路右側停車，且停於路邊之車輛，及停車後向外
    開啟車門前，應注意行人車輛，並讓其先行，以避免與行人或後面來車發生碰撞
    ，依當時情形且無不能注意之情形，竟未緊靠路邊停車，且於向外開啟車門前未
    注意車後之來車，讓後車先行，貿然開啟車門，致與同向行駛至該處，騎乘車號
    ＨＩＹ－八九六號重機車之乙○○，為閃避車門，機車失去平衡而打滑跌到，使
    乙○○受有右膝擦傷、腫脹、瘀血、牙根斷裂、牙齒動搖等傷害。
二、案經乙○○訴由新竹縣警察局竹東分局報請臺灣新竹地方法院檢察署檢察官偵查
    起訴。
     理  由
一、訊據被告甲○○坦承於右揭時、地停車後向外開啟車門時，未注意後方來車，致
    告訴人乙○○為閃避其車門，致告訴人人車倒地等情不諱，互核與告訴人乙○○
    所指述被害情節，除被告所駕乘之自小客車是否停放於快車道白線上有爭執外，
    其餘均相符合，此外，復有肇事現場草圖可參，另告訴人因此次車禍致受有上述
    傷害，亦有診斷證明書二份在卷足憑。按停車時應緊靠道路右側停車；停車後向
    外開啟車門前，應注意行人車輛，並讓其先行，道路交通安全規則第一百十二條
    第十款、第十五款分別定有明文。被告所駕駛之車輛係停放於路邊，為被告所自
    承，告訴人更指稱，被告係停放在快車道白線上（均見本院同上審判筆錄）。可
    知被告並未緊靠右側停車，則被告若能緊靠右側停車，且於開門前稍加留意，即
    能避免本件事故之發生，是被告就本件事故之發生顯有過失，且其過失行為與被
    害人之傷害間並有相當因果關係。事證已明，被告過失犯行堪以認定。
二、核被告所為，係犯刑法第二百八十四條第一項之罪。爰審酌被告之過失程度及所
    生之危害非輕、肇事後已給付被害人部分賠償金，且坦認犯行已有悔意等一切情
    狀，量處如主文所示之刑並諭知易科罰金折算之標準。
據上論斷，應依刑事訴訟法第二百九十九條第一項前段，刑法第二百八十四條第一項
、第四十一條，罰金罰鍰提高標準條例第一條前段、第二條，判決如主文。
本案經檢察官黃仁宏到庭執行職務。
中      華      民      國    八十九    年      五      月    二十四    日
                                      臺灣新竹地方法院交通法庭
                                            法  官  滕  治  平
右正本證明與原本無異。
如不服本判決，應於判決送達後十日內向本院提出上訴狀( 應附繕本 )，上訴於
臺灣高等法院。
                                            書記官  彭  玟  源
中      華      民      國    八十九    年      五      月    二十四    日
附錄：
刑法第二百八十四條第一項
因過失傷害人者，處六月以下有期徒刑、拘役或五百元以下罰金，致重傷者，處一年
以下有期徒刑、拘役或五百元以下罰金。


司法院資訊處製作；財團法人民間司法改革基金會備份。
